---
title: "R Notebook"
output: html_notebook
---

EJERCICIO 1
```{r}
datosSimuladosBeta = rbeta(10000, 3, 7)
p = seq(0, 1, length=100)

#create plot of Beta distribution with shape parameters 2 and 10
hist(datosSimuladosBeta, breaks = 100, freq = F)

lines(p, dbeta(p, 3, 7), type='l')

```
```{r}
darMedidasResumen = function(datos){
  res = c(mean(datos), #  Medida 1 de resumen
  median(datos), # Medida 2 de resumen
  sd(datos)) # Medida 3 de resumen
  return(res)
}
```

```{r}
darMedidasResumen(datosSimuladosBeta)
```
EJERCICIO 2

```{r}
datosSimuladosGamma = rgamma(10000, 4, 2)
hist(datosSimuladosGamma, breaks = 100, freq=F)
minimGamma = 0.01#min(datosSimuladosGamma)
maximGamma = 4#max(datosSimuladosGamma)

xrange = seq(minimGamma, maximGamma, length=100)
lines(xrange, dgamma(xrange, 4, 2), type='l')
```
```{r}
darMedidasResumen(datosSimuladosGamma)
```

```{r}
datosSimuladosNormal = rnorm(10000, 4, 1)
minimNorm = min(datosSimuladosNormal)
maximNorm = max(datosSimuladosNormal)
xrangeNorm = seq(minimNorm, maximNorm, length=1000)

#create plot of Beta distribution with shape parameters 2 and 10
hist(datosSimuladosNormal, breaks = 100, freq = F)
lines(xrangeNorm, dnorm(xrangeNorm, 4, 1), type='l')


```

EJERCICIO 3

```{r}
betaMail = rbeta(100000, 2, 5)
```
```{r}
generarDatoAPartirDeParametroSimulado = function(thetaSimul){
  return(rbinom(1, 1, thetaSimul))
}
```


```{r}
ySimulados = sapply(betaMail, generarDatoAPartirDeParametroSimulado )
df = data.frame(betaMail, ySimulados )
dfRespondio = df[df$ySimulados==1,]
print(nrow(dfRespondio)/nrow(df))
betasExito = dfRespondio$betaMail
```
```{r}
summary(betasExito)
```

EJERCICIO 4

```{r}
datosLunes = rbeta(10000, 3, 7)
datosSabado = rbeta(10000, 4, 8)
deltaDiferenciaLunesSabado = datosLunes - datosSabado
summary(deltaDiferenciaLunesSabado)
```
```{r}
length(deltaDiferenciaLunesSabado[deltaDiferenciaLunesSabado<0])/10000
```
Aproximadamente el 56% esta por abajo de cero la diferencia

EJERCICIO 5

a) La prior es del 18% de que un arbol cualquiera este infectado. (Sin saber cual es)

b) Si resulta que el arbol seleccionado es de la especie B, y quiero saber cual era la probabilidad de que eliga uno de la especie B es:

Probabilidad de que eliga uno infectado y ese infectado sea B + probabilidad de que eliga uno no infectado y ese sea B.
 =
0.82 * 0.1 + 0.18 * 0.8 = 0.226 

c) La probabilidad de que este infectado, sabiendo que es B es por regla 
de bayes

proba Infectado dado B = (proba B dado infectado * proba infectado)/ proba(b)

= 0.8 * 0.18 / 0.226 = 0.6371

d) a priori era de 18% mientras que ahora que se que es B es del 63%

e) ahora hago simulaciones.

```{r}
tamanio = 30000
arboles = c("A" , "B", "C")
probaInfectado = c(0.15, 0.8, 0.05)
probaSano = c(0.2, 0.1, 0.7)

infectados = rbinom(tamanio,1, 0.18)
tipoArbol = c()
for (i in c(1:tamanio)){
  if(infectados[i]==1){
    tipoArbol[i] = sample(arboles, 1, prob = probaInfectado)
  }
  else{
    tipoArbol[i] = sample(arboles, 1, prob = probaSano)
  }
}
dfArboles = data.frame(infectados, tipoArbol)
```

```{r}
dfArboles
```
```{r}
nrow(dfArboles[dfArboles$tipoArbol=="B",])/ nrow(dfArboles)
```
Efectivamente da alrededor de 22%

```{r}
sum(dfArboles[dfArboles$tipoArbol=="B",]$infectados)/ nrow(dfArboles[dfArboles$tipoArbol=="B",])
```
Alrededor del 66% son los infectados entre los que son B

EJERCICIO 6

```{r}
candidatoNuevoParametro = function(thetaViejo, desvio){
  return(thetaViejo + rnorm(1, 0, desvio))
}
```
```{r}
probabilidadParametroDadoDatosNormal = function(posicionActual){
  return(dnorm(posicionActual, 0.4, 0.6)) #Cambiar
}
```

```{r}
metropolisHastingsFunction = function(tamanioMuestra, valorInicial, desvio, funcionCandidato, likelihoodFunction){
  sampleos = c()
  thetaAnt = valorInicial
  for (i in c(1:tamanioMuestra)){
    sampleos[i] = thetaAnt
    thetaCand = funcionCandidato(thetaAnt, desvio)
    r = likelihoodFunction(thetaCand)/likelihoodFunction(thetaAnt)
    m = min(c(r, 1))
    if(runif(1, 0, 1)<m){
      thetaAnt = thetaCand
    }
  }
  return(sampleos)
}
```

```{r}
```


```{r}
pasos = metropolisHastingsFunction(100000, 2, 0.05, candidatoNuevoParametro, probabilidadParametroDadoDatosNormal)
```


```{r}
```

```{r}
hist(pasos, breaks = 100, freq = F)
xrange2 = seq(min(pasos), max(pasos), length=1000)
lines(xrange2, dnorm(xrange2, 0.4, 0.6), type='l')
```

EJERCICIO 7

```{r}
dfCrypto  = read.csv("crypto/btc.csv")
dfCrypto["dif"] = dfCrypto$open - dfCrypto$close
dfCrypto["subio"] = dfCrypto$dif>0
subida = as.numeric(dfCrypto$subio)
```
```{r}
likeliHoodDadoDatosBinomial = function(grilla, experimentos, exitos, prec){
  likelihood = c()
  m0 = mpfr(0, prec)
  for (j in c(1:length(grilla))){
    m1 = mpfr(grilla[j], prec)
    m2 = mpfr(1-grilla[j], prec)
    m3 = m1^exitos*m2^(experimentos - exitos)
    m0 = m0 + m3
    #likelihood[j] = m3
  }
  tamanioGrilla = grilla[2] - grilla[1]
  for (j in c(1:length(grilla))){
    m1 = mpfr(grilla[j], prec)
    m2 = mpfr(1-grilla[j], prec)
    m3 = m1^exitos*m2^(experimentos - exitos)
    likelihood[j] = as.numeric(m3 / (m0 *tamanioGrilla))
  }
 
  #likelihood = (likelihood) / (m0 *tamanioGrilla)
  return(likelihood)
}
```
```{r}
library(Rmpfr) # GNU Multiple Precision Arithmetic Library

grilla = c(0:1000)/1000
prior = dbeta(grilla, 3, 3)
length(subida)
sum(subida)
like = likeliHoodDadoDatosBinomial(grilla, length(subida), sum(subida),300)
plot(grilla,like, type = "l") 
```

```{r}
plot(grilla, prior, type = "l")
```
```{r}
posteriorNormalizada = function(grilla, likelihood, prior){
  posteiorSinNorm = c()
  tamanioGrilla = grilla[2] - grilla[1]

  for (j in c(1:length(grilla))){
    posteiorSinNorm[j] = likelihood[j]*prior[j]
  }
  return(likelihood/(sum(likelihood) * tamanioGrilla))
}

```
```{r}
like = likeliHoodDadoDatosBinomial(grilla, length(subida), sum(subida), 300)
post = posteriorNormalizada(grilla, like, prior)
plot(grilla, post, type = "l", xlim = c(0.4, 0.6))

```

```{r}
probabilidadBeta = function(theta){
return(dbeta(theta, 3+sum(subida), 3+length(subida)- sum(subida)))
}
```

```{r}
pasos = metropolisHastingsFunction(10000, 0.5, 0.05, candidatoNuevoParametro, probabilidadBeta)
```

```{r}
hist(pasos, breaks = 120, freq = F)
lines(grilla, dbeta(grilla, 3+sum(subida), 3+length(subida)- sum(subida)), type='l')

```

EJERCICIO 8