---
title: "R Notebook"
output: html_notebook
---

EJERCICIO 1
```{r}
casoa = c(3,7,9)
casob = c(12,12,12,0)
casoc = c(12)
casod = c(16,10,17,11,11)
```
```{r}
e = exp(1)
likeliHoodDadoDatosPoisson = function(grilla, valores){
  likelihood = c()
  n = length(valores)
  sumaY = sum(valores)
  for (j in c(1:length(grilla))){
    likelihood[j] = exp(-n*grilla[j])*grilla[j]^sumaY
  }
  return(likelihood/sum(likelihood))
}
```

```{r}
grilla = c(1:200000)/10000
lcasoa = likeliHoodDadoDatosPoisson(grilla, casoa)
lcasob = likeliHoodDadoDatosPoisson(grilla, casob)
lcasoc = likeliHoodDadoDatosPoisson(grilla, casoc)
lcasod = likeliHoodDadoDatosPoisson(grilla, casod)

```
```{r}
plot(grilla, lcasoa, col="red")
points(grilla, lcasob, col="blue")
points(grilla, lcasoc, col="green")
points(grilla, lcasod, col="yellow")

legend("bottomright", legend = c("caso a", "caso b", "caso c", "caso d"),
       lwd = 3, col = c("red", "blue","green", "yellow"))
```
EJERCICIO 2


```{r}
generarPriorDeGamma = function(k, theta, grilla){
  gamak = gamma(k)
  thetaAlak = theta^k
  const = 1/(gamak*thetaAlak)
  prior = c()
  for (j in c(1:length(grilla))){
    prior[j] = const * grilla[j]^(k-1) * exp(-grilla[j]/theta)
  } 
  return(prior)
}
```

```{r}
grilla = c(5000:90000)/1000
prior242 = generarPriorDeGamma(24,2, grilla)
```
```{r}
plot(grilla, prior242)
```
```{r}
damePosteriorGamma = function(prior, grilla, datos ){
  sumaDatos = sum(datos)
  n = length(datos)
  likelihood = likeliHoodDadoDatosPoisson(grilla, datos)
  posterior = likelihood*prior
  posterior = posterior / sum(posterior)
  return(posterior)
}
```
```{r}
postcasoa = damePosteriorGamma(prior242, grilla, casoa)
postcasob = damePosteriorGamma(prior242, grilla, casob)
postcasoc = damePosteriorGamma(prior242, grilla, casoc)
postcasod = damePosteriorGamma(prior242, grilla, casod)

```

```{r}
plot(grilla, postcasoa, col="red", ylim = c(0,0.00025), xlim=c(0,50))
points(grilla, postcasob, col="blue")
points(grilla, postcasoc, col="green")
points(grilla, postcasod, col="yellow")

legend("bottomright", legend = c("caso a", "caso b", "caso c", "caso d"),
       lwd = 3, col = c("red", "blue","green", "yellow"))
```
EJERCICIO 3



```{r}
grilla = c(0:30000)/1000
prior22 = generarPriorDeGamma(2,2, grilla)
```
```{r}
plot(grilla, prior22)
```
```{r}
postcasoa22 = damePosteriorGamma(prior22, grilla, casoa)
postcasob22 = damePosteriorGamma(prior22, grilla, casob)
postcasoc22 = damePosteriorGamma(prior22, grilla, casoc)
postcasod22 = damePosteriorGamma(prior22, grilla, casod)

```

```{r}
plot(grilla, postcasoa22, col="red", ylim = c(0,0.00035), xlim=c(0,50))
points(grilla, postcasob22, col="blue")
points(grilla, postcasoc22, col="green")
points(grilla, postcasod22, col="yellow")

legend("bottomright", legend = c("caso a", "caso b", "caso c", "caso d"),
       lwd = 3, col = c("red", "blue","green", "yellow"))
```

EJERCICIO 4

La distribucion geometrica se usa para modelar los intentos hasta tener un exito. Por ejemplo la cantidad de veces que debo tirar la moneda hasta una cara, o la cantidad de pelotas que un bateador debe recibir hasta hacer un home run, etc. Tambien sirve para poder estimar la cantidad de productos fallados en una linea de produccion.

Cual es posterior con prior beta y lielihood geometrica? Es una beta, luego la beta es conjugada de la geometrica.
Si prior es beta(a,b) y la likelihood es geom( theta)
entonces posterior es beta(a+1, b+y-1) donde y es la cantidad de intentos hasta exitos. Mas detalles en carpeta

EJERCICIO 5
```{r}
grilla = c(0:6000)/1000
priorGoles = generarPriorDeGamma(1,0.25, grilla)

```
```{r}
plot(grilla, priorGoles)
```
El modelo possion es razonable para y_i ya que representa la cantidad de un evento aleatorio.

```{r}
datoGol = c(3,7,4)
postGol = damePosteriorGamma(priorGoles, grilla, datoGol)

```
```{r}
plot(grilla, postGol, col = rgb(red = 0, green = 0.5, blue = 0.5, alpha = 0.1))
```
Ahora usando datos reales, graficar la evolución (partido a partido) del conocimiento sobre lambda
. Los datos se pueden obtener

```{r}
library(fivethirtyeight)
library(dplyr)

data("wwc_2019_matches")
cantGoles <- wwc_2019_matches %>% 
  mutate(total = score1 + score2) %>% 
  select(total)
```
```{r}
grilla = c(0:7000)/1000
priorGoles = generarPriorDeGamma(1,0.25, grilla)
goles = as.vector(cantGoles["total"])
df = data.frame(1:length(priorGoles))
df = cbind(df, priorGoles)
colnames(df) = c("a","1")
df["a"] = NULL 
for (j in c(1:length(goles$total))){
  postGolJ = damePosteriorGamma(priorGoles, grilla, c(goles$total[j]))
  colnames(df) = c(1:ncol(df))
  df = cbind(df, postGolJ)
  priorGoles = postGolJ
}
colnames(df) = c(1:ncol(df))

```
```{r}
df
```

```{r}
#s = (as.character(2))
#h = as.vector(df[s])
#h[[1]][2]
s = (as.character(2))
h = as.vector(df[s])
j=1
plot(grilla,h[[1]], col = rgb(red = 1-(j/ncol(df))^2, green = 1-(j/ncol(df))^2, blue = (j/ncol(df))^2, alpha = 1-(j/ncol(df))^2), ylim=c(0, 0.003) )

for (j in c(2:ncol(df))){
  s = (as.character(j))
  h = as.vector(df[s])
  points(grilla,h[[1]], col = rgb(red = 1-(j/ncol(df))^2, green = 1-(j/ncol(df))^2, blue =(j/ncol(df))^2, alpha = (j/ncol(df))^2) )
}
#plot(grilla, df$"1", col = rgb(red = 0, green = 0.5, blue = 0.5, alpha = 0.1))
```

